Frédérique MARQUIGNON

Développeuse web mobile

- ✓ frederique.marquignon@gmail.com
- % https://frederique2021.github.io/portfoli
- 06.46.32.74.40



Mon LinkedIn

www.linkedin.com/in/frederiquem



Hard Skills

- HTML/CSS
- Bootstrap/RWD
- Javascript/Jquery
- Angular+2/Ionic
- Wordpress/CMS
- MySQL/PHP



Soft Skills

- Capacité d'apprentissage
- Capacité à collaborer
- Capacité d'écoute
- Autonomie/Capacité d'adaptation

PROFIL

Recherche de stage à partir du 25 Mai 2021

Dynamique, curieuse et motivée, je souhaite donner un nouvel élan à ma carrière en m'engageant dans une reconversion professionnelle dans le monde du numérique en tant que développeuse web et web mobile.

Après plus de 7 ans d'activité dans le domaine du support informatique, j'ai été contrainte d'interrompre mon parcours professionnel quelques années, je reste néanmoins d'un naturel optimiste.

Expériences professionnelles

11/2014 - 11/2016 Appui informatique et administratif

Ecole Pierre Brossolette Savigny-le-temple

- Actualiser et maintenir les ordinateurs obsolètes du site. (Flotte de 10/15 ordinateurs)
- Mettre en place la bibliothèque digitale.
- Installer le logiciel bibliopuce.
- Référencer les ouvrages.
- Paramétrer les classes.
- Créer des procédures pour l'équipe pédagogique.
- Soutenir la direction dans les tâches administratives.

07/2001 - 09/2008 Technicienne Helpdesk

Crédit coopératif, AXA, CNP Paris

- Accueillir les appels entrants.
- Identifier et Comprendre les besoins utilisateurs.
- Prendre la main sur les postes clients pour résoudre les incidents.
- Créer des procédures à partir des problèmes rencontrés fréquemment et assurer la diffusion sur l'intranet.
- Migrer les agences (Crédit Coopératif/Crédit maritime).
- Résoudre les incidents sur la flotte des PC fixes et portables de la force de vente.

Formations

02/2021 - 05/2021

Développeuse Web (490 Heures)

Webforce3 via social Builder Paris 18

(Titre RNCP niveau 2)

09/2000 - 02/2001 Technicienne informatique

INFOSUP Evry-Courcouronnes

Centre d'intérêt

Autodidacte sur les langages, Open Classroom, code combat, sololearn, frontendmentor